最高法院刑事判決　　　　　　　　　　　　　　　　八十六年度台上字第二九八號
　　上訴人　甲○○
右上訴人因毀棄損壞案件，不服台灣高等法院高雄分院中華民國八十五年二月八日第
二審判決（八十四年度上訴字第二○六九號，起訴案號：台灣高雄地方法院檢察署八
十三年度偵字第七一五九號），提起上訴，本院判決如左：
    主  文
上訴駁回。
    理  由
按刑事訴訟法第三百七十七條規定，上訴於第三審法院，非以判決違背法令為理由，
不得為之。是提起第三審上訴，應以原判決違背法令為理由，係屬法定要件。如果上
訴理由狀並未依據卷內訴訟資料，具體指摘原判決不適用何種法則或如何適用不當，
或所指摘原判決違法情事，顯與法律規定得為第三審上訴理由之違法情形，不相適合
時，均應認其上訴為違背法律上之程式，予以駁回。本件上訴意旨略稱：(一)原判決既
認定上訴人僱請不知情工人葉武智拆除，於理由則又採取該二人不實證詞，有理由矛
盾之違法。(二)上訴人於原審請求向電信局查明邱安全所有六八一一二八號電話，於八
十年十一月六日至同年月三十日期間，有無打給上訴人，俾證明邱安全打電話與上訴
人協調，邱英源已同意拆除房屋，原審未予調查，亦未說明不調查之理由，有調查職
責未盡之違誤。(三)告訴人指控上訴人於八十年十一月十五日毀損其建築物，何以未立
即提出告訴，而遲至八十三年四月八日始挾怨誣告，其告訴顯違經驗法則。(四)證人葉
武智係告訴人之鄰居，其證詞當然迴護告訴人，且前後供證矛盾，原審竟採作判決基
礎，自屬違背法令，且證人邱壬祿與上訴人之談話錄音，足以證明邱英源同意拆屋，
原審不予採取，亦未說明其理由，又原判決對於上訴人僱請工人拆除系爭房屋，未記
載是否因而致其喪失全部或一部之效用，有理由不備及不適用法則之違法。(五)上訴人
經邱英源之同意而拆除系爭房屋，既非強制拆除，自無成立毀損罪可言，本件純屬告
訴人蓄意誣陷，其指訴亦與事實不符，原審竟予採取，違背證據法則及經驗法則，有
判決適用法則不當之違法。(六)邱英源縱曾陳稱至死不願搬遷，係指保留之四間房屋而
言，與本件無涉，原審竟資為認定邱英源不同意拆除之證據，有證據上理由矛盾之違
法。(七)證人劉仁超及葉武智於原審之供證，均前後矛盾，且與葉武智於第一審之證述
不符，顯係偽證，原判決竟予採取，違背經驗法則並有適用法則不當之違法。(八)證人
廖鍾富、陳庚辛二人在場目睹，衡情知之甚稔，自有傳訊之必要，原審遽認無強制到
庭之必要，有調查職責未盡之違法。(九)上訴人拆除之房屋已極為老舊，是否仍可供人
居住使用，自有調查之必要，原審疏未調查，違背法令等語。經查原判決綜合卷內資
料，認定上訴人於八十年十一月十五日，僱用不知情之工人葉武智，以怪手毀壞邱英
源房屋七間等情，因而撤銷第一審之不當判決，改判論處上訴人毀壞他人建築物罪刑
，並宣告緩刑三年，已詳其所憑之證據及認定之理由，並說明上訴人否認犯罪並辯
稱經過邱英源之同意後，始僱工拆除系爭七間房屋云云，係推卸刑責之詞，依證人劉
仁超、葉武智之證述，均足證邱英源拒絕上訴人拆屋，又本件事證已明，上訴人請求
傳訊證人廖鍾富、陳庚辛，經傳喚未到，亦無強制其等到庭之必要。就形式上觀察，
原判決要無採證認事違背經驗法則、論理法則或理由不備、不適用法則之違背法令情
形。復查原判決於事實欄謂葉武智不知情，係指葉武智並不知僱主即上訴人無拆除系
爭房屋之權利，與其供證於拆除時，邱英源拒絕拆除云云，並無矛盾，另上訴人所犯
刑法第三百五十三條第一項之罪，並非告訴乃論之罪，並不受六個月合法告訴期間之
限制，告訴人於八十三年四月八日提出告訴，並無不可，再查刑法第三百五十三條第
一項之毀損他人建築物罪，係指對於他人之建築物加以破壞，致其效用之全部或一部
喪失者而言，本件原判決已於事實欄明上訴人僱用葉武智以怪手將邱英源房屋七間
毀壞，自已喪失效用，上訴意旨指摘原判決未明拆除之房屋是否致其全部或一部之
效用喪失為理由不備及不適用法則云云，尚屬誤解。至原審認無調查之必要性而未向
電信局查明邱安全有無以六八一一二八號電話打給上訴人，與上訴人協調拆屋事，亦
不能指為調查職責未盡。其他上訴意旨置原判決之明白論斷於不顧，仍執陳詞，否認
犯罪並主張已得邱英源之同意云云，對原審採證認事之職權行使及已說明之事項，重
複為事實上之爭執，不涉及原判決違背法令之問題，又徒憑己見，漫指原判決理由不
備、理由矛盾、調查職責未盡、不適用法則、適用法則不當、違背經驗法則、違背證
據法則云云，尚不足據以辨認原判決已具備違背法令之形式，核與前揭得為第三審上
訴理由之法定要件不相適合，應認其上訴為違背法律上之程式，予以駁回。
據上論結，應依刑事訴訟法第三百九十五條前段，判決如主文。
中      華      民      國    八十六    年      一      月    二十二    日
                              最高法院刑事第四庭
                                  審判長法官  莊  來  成
                                        法官  王  德  雲
                                        法官  謝  俊  雄
                                        法官  林  永  茂
                                        法官  白  文  漳
      右正本證明與原本無異
                                              書  記  官
中      華      民      國    八十六    年      一      月    二十八    日
